【裁判字號】    92,訴,686
【裁判日期】    920507
【裁判案由】    毒品危害防制條例
【裁判全文】
臺灣高雄地方法院刑事判決                          九十二年度訴字第六八六號
    公  訴  人  臺灣高雄地方法院檢察署檢察官
    被      告  甲○○
右列被告因違反毒品危害防制條例案件，經檢察官提起公訴（九十一年度偵字第六一
八號）及移
    主  文
甲○○連續施用第一級毒品，累犯，處有期徒刑壹年。
扣案殘留海洛因之注射針筒壹支及夾鍊袋壹個，均沒收銷燬。
    事  實
一、被告甲○○於民國八十五年間因違反肅清煙毒條例，經臺灣高等法院臺南分院八
    十六年度上訴字第九四七號判決有期徒刑八月確定，於八十七年二月九日因羈押
    日數折抵刑期期滿執行完畢。又因施用第一級毒品海洛因案件，經依臺灣高等法
    院高雄分院裁定送觀察、勒戒後，認有繼續施用毒品傾向，復再經臺灣高等法院
    高雄分院裁定送強制戒治，經強制戒治期滿，由臺灣高等法院高雄分院於八十九
    年五月三十日以八十七年度上訴字第一三０二號判決免刑確定。詎甲○○仍未戒
    除毒癮，復基於施用第一級毒品概括犯意，自九十一年九月中旬某日起至同年十
    月十一日止，連續在高雄縣茄萣鄉○○路○段一九七號住處，將海洛因摻水用注
    射針筒施打之方式，連續施用第一級毒品海洛因多次，嗣於九十一年十月四日十
    三時二十分許為警於高雄縣茄萣鄉○○○路○段濱海公園內為警逮捕通緝犯郭明
    益時而查獲；另於同年十月十一日中午十二時十分許，甲○○持殘留海洛因之注
    射針筒一支及夾鍊袋一個等物向高雄縣警察局湖內分局茄萣分駐所投案而知悉上
    情。
二、案經高雄縣警察局湖內分局移送臺灣高雄地方法院檢察署檢察官偵查起訴。
    理  由
一、右揭犯罪事實，業據被告甲○○於警訊、偵查中及本院審理時坦承不諱；且被告
    於九十一年十月四日於警訊時所採集之尿液經送驗後呈甲基安非他命及嗎啡陽性
    反應，同年十月十一日於警訊時所採集之尿液送驗後呈嗎啡陽性反應，此分別有
    高雄縣衛生局九十一年十月二十四日九一煙檢字第一七八六號、第一七九０號煙
    毒尿液檢驗成績書二紙附卷可稽；又被告所持之注射針筒一支及夾鍊袋一個，經
    送驗後分別含有海洛因陽性反應，亦有高雄醫學大學附設中和紀念醫院九十二年
    四月八日第九二０四－三三號、第九二０四－三四號檢驗報告二紙附卷可憑。另
    被告前因施用第一級毒品海洛因案件，經依臺灣高等法院高雄分院裁定送觀察、
    勒戒後，認有繼續施用毒品傾向，復再經臺灣高等法院高雄分院裁定送強制戒治
    ，經強制戒治期滿，由臺灣高等法院高雄分院於八十九年五月三十日以八十七年
    度上訴字第一三０二號判決免刑確定，有卷存判決書及臺灣高等法院被告全國前
    案紀錄表可證，事證明確，被告犯行應堪認定。
二、查海洛因屬毒品危害防制條例第二條第二項第一款所規定之第一級毒品，核被告
    所為，係犯毒品危害防制條例第十條第一項施用第一級毒品罪。被告持有毒品，
    復進而施用，其持有毒品之低度行為，為施用毒品之高度行為所吸收，不另論罪
    。被告先後多次施用第一級毒品之犯行，時間緊接，所犯構成要件相同，顯係基
    於概括犯意為之，均為連續犯，應依刑法第五十六條規定，論以一罪，並加重其
    刑。又本件併案部分雖未據公訴人起訴，然本院認與起訴部分有連續犯之裁判上
    一罪關係，依刑事訴訟法第二百六十七條之規定，基於審判不可分原則，本院自
    應併予審理。再按刑法第六十二條所規定之自首，以對於未發覺之罪，向有偵查
    權之機關或公務員自承犯罪，進而接受裁判為要件；而具有連續犯或牽連犯等裁
    判上一罪關係之犯罪，苟全部犯罪未被發覺前，行為人僅就其中一部分犯罪自首
    ，固仍生全部自首之效力，反之，倘其中一部分犯罪已先被有偵查權之機關或公
    務員發覺，行為人事後方就其餘未被發覺之部分，自動供認其犯行時，因與上開
    自首之要件不符，自不得適用自首之規定減輕其刑。經查，本件被告固於九十一
    年十月十一日持注射針筒一支及夾鍊袋一個等物向高雄縣警察局湖內分局茄萣分
    駐所自首，惟被告於同年十月四日即因施用毒品犯行為高雄縣警察局湖內分局發
    覺，並製作筆錄，有卷存九十一年十月四日警訊筆錄可稽，是依上開說明，本件
    自不符自首之要件，附此敘明。另被告於八十五年間因違反肅清煙毒條例，經臺
    灣高等法院臺南分院八十六年度上訴字第九四七號判決有期徒刑八月確定，於八
    十七年二月九日因羈押日數折抵刑期期滿執行完畢，有臺灣高等法院被告全國前
    案紀錄表、臺灣高雄地方法院檢察署刑案資料查註紀錄表附卷可憑，其於受有期
    徒刑之執行完畢後，五年內再犯有期徒刑以上之罪，為累犯，應依刑法第四十七
    條加重其刑。本院審酌被告前已因施用毒品，經戒治期滿而為免訴，竟又為本案
    犯行，足見其不思悔改，品行亦顯不佳；惟考量被告於本院審理時即能坦承犯行
    ，犯後態度良好，而其施用毒品行為於本質上係屬自我戕害行為，並未對社會造
    成直接而過鉅之損害，反社會性之程度應屬較低等一切情狀，量處如主文所示之
    刑，以資懲戒。至又被告所持之注射針筒一支及夾鍊袋一個，經送驗後分別含有
    海洛因陽性反應，業如上開所述，因與海洛因無法析離，應視同毒品危害防制例
    第十八條第一項之毒品，予以沒收並銷燬之。
三、據上論斷，應依刑事訴訟法第二百九十九條第一項前段，毒品危害防制條例第十
    條第一項，第十八條第一項，刑法第十一條前段、第五十六條、第四十七條，判
    決如主文。
中      華      民      國      九十二      年      五      月    七    日
                                  臺灣高雄地方法院刑事第七庭
                                      法  官   曾吉雄
右正本證明與原本無異。
如不服本判決，應於判決送達後十日內，向本院提出上訴狀。
                                      書記官    唐美玲
中 華    民    國    九十二    年       五      月       八         日
附錄本案論罪科刑法條
毒品危害防制條例第十條
施用第一級毒品者，處六月以上五年以下有期徒刑。


司法院資訊處製作；財團法人民間司法改革基金會備份。
